【裁判字號】    99,審易,249
【裁判日期】    990521
【裁判案由】    違反毒品危害防制條例
【裁判全文】
臺灣新竹地方法院宣示判決筆錄        99年度審易字第249 號
公  訴  人  臺灣新竹地方法院檢察署檢察官
被      告  乙○○
指定辯護人  本院公設辯護人  甲○○
上列被告因違反毒品危害防制條例案件，經檢察官提起公訴（99
年度毒偵字第459 號）後，聲請本院改依協商程序而為判決，於
中華民國99年5 月21日下午4 時在本院刑事第十一法庭宣示判決
，出席職員如下：
                                    審判長法  官  馮俊郎
                                          書記官  王思穎
                                          通  譯  楊德光
法官起立朗讀判決主文、犯罪事實要旨、處罰條文，及告以上訴
限制、期間並提出上訴狀之法院，且諭知記載其內容：
一、主  文：
  乙○○施用第二級毒品，累犯，處有期徒刑柒月；扣案之甲基
  安非他命吸食器壹組，沒收之。
二、犯罪事實要旨：
（一）乙○○前曾於民國96年6 月間，因違反毒品危害防制條例
      案件，經本院於96年12月28日，以96年度易字第439 號判
      決，判處有期徒刑6 月，嗣於同日確定，於97年2 月15日
      入監執行，並於97年6 月6 日縮刑期滿執行完畢。
（二）乙○○前於88年1 月間，因施用毒品案件，經本院於88年
      1 月15日，以88年度毒聲字第72號裁定送觀察、勒戒，並
      於88年1 月15日入所執行觀察勒戒後，認無繼續施用毒品
      傾向，於88年1 月30日出所執行完畢，嗣經臺灣新竹地方
      法院檢察署檢察官於88年1 月30日，以88年度偵字第604
      號為不起訴處分確定。
（三）乙○○不知警惕，又於88年4 月間，因施用毒品案件，經
      本院於88年4 月23日，以88年度毒聲字第763 號裁定送勒
      戒處所觀察、勒戒後，因認有繼續施用毒品之傾向，再經
      本院於88年8 月31日，以88年度毒聲字第1606號裁定令入
      戒治處所施以強制戒治1 年，於88年9 月17日入所執行，
      嗣因強制戒治執行屆滿3 月後經評定為合格已無繼續戒治
      必要，再由本院於89年2 月15日，以89年度毒聲字第462
      號裁定停止戒治，於89年3 月7 日因停止其處分出監，所
      餘戒治期間付保護管束；同時其本次非法施用第二級毒品
      犯行，亦經本院於88年8 月20日，以88年度竹北簡字第25
      0 號判決，判處有期徒刑6 月，嗣於88年11月15日確定。
      。惟乙○○又於保護管束期間施用毒品，違反保護管束情
      節重大，嗣後經本院於89年7 月3 日，以89年度毒聲字第
      1687號裁定撤銷停止戒治，於90年1 月21日入所執行其殘
      餘戒治期日，嗣於90年6 月24日出所執行完畢；同時其本
      次非法施用第二級毒品犯行，亦經本院於90年8 月31日，
      以90年度易字第563 號判決，判處有期徒刑7 月，嗣於90
      年9 月24日確定，並與上開案件接續執行，於90年6 月24
      日入監執行，嗣於91年7 月9 日縮刑期滿執行完畢。
（四）乙○○竟不知警惕，又於92年8 月間，因施用毒品案件，
      經本院於92年8 月6 日，以92年度毒聲字第610 號裁定，
      令入戒治處所施以強制戒治1 年，於92年12月11日入所執
      行強制戒治，嗣其強制戒治處分因毒品危害防制條例之修
      正，而於93年1 月9 日經檢察官指揮免予繼續執行，視為
      強制戒治已執行完畢（參見最高法院95年度台非字第174
      號刑事判決）；同時其本次非法施用第二級毒品之犯行，
      亦經本院於92年12月31日，以92年度易字第497 號判決，
      判處有期徒刑11月，嗣於93年4 月2 日確定。復與下開（
      五）案件接續執行，於93年10月1 日入監執行，並於95年
      8 月24日縮短刑期假釋付保護管束出監，嗣於96年2 月5
      日保護管束期滿假釋未經撤銷視為執行完畢。
（五）乙○○仍不知警惕，又於94年1 月間，因施用第二級毒品
      案件，經本院於94年4 月29日，以94年度易字第211 號判
      決，判處有期徒刑11月，嗣於同日確定，再與他案件經定
      應執行為有期徒刑1 年7 月確定後，再與上開（四）案件
      接續執行，其執行情形詳如前述（四）部分。
（六）乙○○不知悔改，又於96年6 月間，因施用第二級毒品案
      件，經本院於96年12月28日，以96年度易字第439 號判決
      ，判處有期徒刑6 月，嗣於同日確定，其執行情形詳如前
      述（一）部分。
（七）乙○○竟不知悔改，於前開強制戒治處分執行完畢釋放後
      ，「5 年內再犯」施用毒品案件，並經法院判處罪刑確定
      後，基於施用第二級毒品甲基安非他命的犯罪意思，於98
      年12月22日上午某時許，在新竹縣竹北市六家的工地內，
      以將甲基安非他命置於玻璃球吸食器內，再以火燒烤，吸
      其煙霧之方式，施用第二級毒品甲基安非他命1 次。嗣於
      98年12月22日下午5 時45分許，因乙○○搭乘徐兆維所駕
      駛之已駐銷車牌之ML-3126 號自用小客車，為警在新竹縣
      竹北市○○○路與三民路口攔檢盤查，當場查獲乙○○所
      有而丟棄在路旁之甲基安非他命吸食器1 組，復經採集其
      尿液送驗結果，呈安非他命、甲基安非他命陽性反應，始
      悉上情。
三、處罰條文：
    毒品危害防制條例第10條第2 項，刑法第11條前段、第47條
    第1 項、第38條第1 項第2 款。
四、協商判決除有刑事訴訟法第455 條之4 第1 項第1 款於本訊
    問程序終結前，被告撤銷協商合意或檢察官撤回協商聲請者
    ；第2 款被告協商之意思非出於自由意志者；第4 款被告所
    犯之罪非第455 條之2 第1 項所定得以協商判決者；第6 款
    被告有其他較重之裁判上一罪之犯罪事實者；第7 款法院認
    應諭知免刑或免訴、不受理者情形之一，及違反同條第2 項
    「法院應於協商合意範圍內為判決；法院為協商判決所科之
    刑，以宣告緩刑或2 年以下有期徒刑、拘役或罰金為限」之
    規定者外，檢察官與被告均不得上訴。
五、如有前項得上訴之情形，得自收受宣示判決筆錄送達之日起
    10日內，向本院提出上訴書狀，上訴於第二審法院。
中    華    民    國    99    年    5     月    21    日
                    刑事第九庭書  記  官      王思穎
                              審判長法官      馮俊郎
以上筆錄正本係照原本作成。
中    華    民    國    99    年    5     月    21    日
                              書  記  官      王思穎
附錄本案處罰實體法條全文：
毒品危害防制條例第10條第2 項：
施用第二級毒品者，處3 年以下有期徒刑。

司法院資訊處製作；財團法人民間司法改革基金會備份。
